【裁判字號】    92,易,145
【裁判日期】    920724
【裁判案由】    竊盜
【裁判全文】
臺灣臺東地方法院刑事判決                          九十二年度易字第一四五號
    公  訴  人  臺灣台東地方法院檢察署檢察官
    被      告  戊○○
右列被告因竊盜案件，經檢察官提起公訴（九十二年度偵字第一二二六號），本院判
決如左：
    主  文
戊○○連續攜帶兇器毀越安全設備竊盜，累犯，處有期徒刑壹年。
    事  實
一、戊○○前於民國（下同）八十九年間因竊盜及加重搶奪案件，經臺灣板橋地方法
    院分別判處有期徒刑八月及一年四月，合併定應執行刑二年確定，並於九十一年
    六月十八日執行完畢。詎仍不知悔改，竟基於意圖為自己不法所有之概括犯意，
    於九十一年十一月十三日下午一時三十分許起至九十二年一月十五日凌晨一時許
    止，連續攜帶客觀上對人之生命、身體有危害而足以供兇器使用之破壞剪（未扣
    案），於如附表所示之時間、地點，以如附表所示之方法，竊取如附表所示之被
    害人財物，嗣於九十二年四月二十九日上午九時，在臺東縣關山鎮○○路關山國
    小旁之檳榔攤，戊○○因持有上開竊得之行動電話，形跡可疑，經員警循線查獲
    ，始知上情。
二、案經臺東縣警察局關山分局報請臺灣臺東地方法院檢察署檢察官偵查起訴。
    理  由
一、訊據被告戊○○對於右揭事實坦承不諱，核與被害人丁○○之子甲○○、乙○○
    、丙○○於警詢及本院調查時指述之情節相符，並經證人范枝蓮、吳家慶於警詢
    時證述明確，復有金飾買入翻造登記簿、被害人乙○○之贓物領據各一紙及現場
    照片十三幀在卷可稽。另雖公訴人認被告於附表編號一所示之時間、地點，所竊
    取之財物尚包含瑪瑙項鍊二條，於附表編號三所示之時間、地點，所竊取之香煙
    數目係白長壽香煙十條、黑大衛牌香煙一條、七星牌香煙一條，然此為被告所堅
    詞否認，並辯稱：我沒有拿瑪瑙項鍊，煙總共拿了十條，不是十二條等語，經查
    ，被害人丁○○之子甲○○於本院審理時證稱：實際失竊的物品我不完全確定，
    瑪瑙項鍊家裡確實找不到，但我無法確定就是被告拿的等語，及被害人丙○○於
    本院審理時證述：被竊香煙之數量我不確定等語明確，渠等既對於上開失竊物品
    之數量無法確定，而上開竊盜犯行既經被告坦承不諱，被告對於究竊得何物及其
    數量，業無狡辯之必要，況亦無何證據足資認定被告尚竊得除附表所示以外之財
    物，是被告上開所辯，尚屬可採。本件事證已臻明確，被告犯行洵堪認定。
二、查破壞剪為金屬製品，質地堅硬而型尖，在客觀上對人之生命、身體具有危險性
    ，均足作為兇器使用；又窗戶、鐵窗具有防閑之效用，為安全設備。核被告戊○○於附表所為均係犯刑法第三百二十一條第一項第二款、第三款之加重竊盜罪。
    被告所為多次竊盜犯行，均時間緊接，方法相同，且犯罪構成要件相同之罪名，
    顯係基於概括犯意反覆為之，應依刑法第五十六條之規定論以情節較重之攜帶兇
    器毀越安全設備一罪，並加重其刑。公訴意旨雖認被告於附表編號三號之犯行係
    犯刑法第三百二十一條第一項第一款、第二款、第三款之加重竊盜罪，惟被告所
    為如附表編號三號之犯行，係於夜間侵入無人居住之建築物行竊，非如公訴意旨
    所載係於夜間侵入住宅行竊，此業經被害人丙○○於本院審理時證述：我是開雜
    貨店，天亮起床要開店時發現被竊，我人住在雜貨店的隔壁，我住的是二層樓的
    房子，住處與雜貨店分開，距離很近，雜貨店晚上沒有人住等語明確，足認被告
    行竊之地點應係於被害人丙○○住處旁無人居住之雜貨店，而非住宅或有人居住
    之建築物，是被告就附表編號三號所為應係犯刑法第三百二十一條第一項第二款
    、第三款之加重竊盜罪。公訴意旨認應依刑法第三百二十一條第一項第一款、第
    二款、第三款之加重竊盜罪處斷，容有誤會，併予敘明。又被告前於八十九年間
    因竊盜及加重搶奪案件，經臺灣板橋地方法院分別判處有期徒刑八月及一年四月
    ，合併定應執行刑二年確定，並於九十一年六月十八日執行完畢，有臺灣高等法
    院被告全國前案紀錄表在卷可按，其於有期徒刑執行完畢後五年內，再犯本件有
    期徒刑以上之罪，為累犯，應依刑法第四十七條之規定，加重其刑，並遞加重之
    。爰審酌被告犯罪之手段、目的在於不勞而獲，惟對於被害人心理造成之恐懼、
    不便及犯後坦承犯行，態度尚稱良好等一切情狀，量處如主文所示之刑。被告供
    犯罪所用之破壞剪，並未扣案，且據被告供承已將其丟棄，顯然業已滅失，爰不
    另為沒收之諭知。
據上論斷，應依刑事訴訟法第二百九十九條第一項前段，刑法第五十六條、第三百二
十一條第一項第二款、第三款、第四十七條，判決如主文。
本案經檢察官趙期正到庭執行職務。
中    華    民    國      九十二      年      七      月      二十四    日
                                    臺灣臺東地方法院刑事庭
                                        審判長法  官  蔡勝雄
                                              法  官  黃呈熹
                                              法  官  蔡世芳
右正本證明與原本無異。
如不服本判決，應於判決送達後十日內向本院提出上訴狀。（須附繕本）
「切勿逕送上級法院」
                                              書記官  陳美鄉
中    華    民    國      九十二      年      七      月      二十五    日
附記：
中華民國刑法第三百二十一條第一項、第二款、第三款：
犯竊盜罪而有左列情形之一者，處六月以上五年以下有期徒刑：
二  毀越門扇、牆垣或其他安全設備而犯之者。
三  攜帶兇器而犯之者。
附表：
┌──┬─────┬───────┬───┬─────────────┐
│編號│犯罪時間  │犯罪地點      │被害人│犯罪手段及所得財物        │
├──┼─────┼───────┼───┼─────────────┤
│一  │九十一年十│臺東縣海端鄉崁│丁○○│先逾越該屋後方牆垣，再持破│
│    │一月十三日│頂村中福路一鄰│      │壞剪剪斷該屋之安全設備鐵窗│
│    │下午一時三│一號          │      │後，爬窗入內（侵入住宅部分│
│    │十分許    │              │      │未據告訴），竊取金項鍊一條│
│    │          │              │      │、金戒指一只等物，得手後，│
│    │          │              │      │均持往臺東縣關山鎮○○路三│
│    │          │              │      │號金玉峰銀樓典當花用。    │
├──┼─────┼───────┼───┼─────────────┤
│二  │同年十二月│臺東縣關山鎮水│乙○○│持破壞剪剪斷該屋之安全設備│
│    │十日上午七│源路十八之一號│      │鐵窗後，爬窗入內（侵入住宅│
│    │、八時許  │              │      │部分未據告訴），竊取摩托羅│
│    │          │              │      │拉牌行動話一支、零錢計約新│
│    │          │              │      │臺幣（下同）一千五百元、金│
│    │          │              │      │戒指一只，得手後，行動電話│
│    │    │              │      │留供己用，零錢花用殆盡，金│
│    │          │              │      │戒指則持往臺北地區典當。  │
├──┼─────┼───────┼───┼─────────────┤
│三  │九十二年一│臺東縣關山鎮新│丙○○│持破壞剪剪斷該屋鐵窗後，爬│
│    │月十五日凌│福里溪埔二十號│      │窗侵入建築物內（侵入建築物│
│    │晨一時許  │旁無人居住之雜│      │部分未據告訴），竊取零錢計│
│    │          │貨店          │      │約五千元、金戒指一只、小金│
│    │          │              │      │元寶一個、白長壽香煙及黑大│
│    │          │              │      │衛牌香煙、七星牌香煙共計約│
│    │          │              │      │十條，得手後，金戒指及小元│
│    │          │              │      │寶持往臺北地區典當，其餘香│
│    │          │              │      │煙則留供己用。            │
└──┴─────┴───────┴───┴─────────────┘


司法院資訊處製作；財團法人民間司法改革基金會備份。
